【裁判字號】    98,訴,681
【裁判日期】    980731
【裁判案由】    給付貨款
【裁判全文】
臺灣桃園地方法院民事判決               98年度訴字第681號
原      告  鑫綠泰鑄造廠股份有限公司
法定代理人  丙○○
訴訟代理人  羅豐胤律師
複  代理人  甲○○
被      告  明裕機械股份有限公司
法定代理人  乙○○
訴訟代理人  丁○○
上列當事人間請求給付貨款事件，本院於民國98年7 月14日言詞
辯論終結，判決如下：
    主  文
被告應給付原告新台幣壹佰零柒萬柒仟捌佰玖拾伍元及自民國九
十八年五月二十八日起至清償日止，按週年利率百分之五計算之
利息。
訴訟費用由被告負擔。
本判決第一項，於原告以新台幣參拾陸萬元為被告供擔保後，得
假執行；但被告以新台幣壹佰零柒萬柒仟捌佰玖拾伍元為原告供
擔保後，免為假執行。
    事實及理由
一、按訴狀送達後，原告不得將原訴變更或追加他訴。但擴張或
    減縮應受判決事項之聲明者，不在此限，民事訴訟法第255
    條第1 項第3 款定有明文。本件原告起訴時請求被告應給付
    原告新台幣（下同）1,077,895 元及自起訴狀送達之日起至
    清償日止按週年利率5%之利息；嗣原告於訴訟進行中減縮其
    利息之起算日為自起訴狀繕本送達之翌日起至清償日止按週
    年利率5%之利息（本院卷第20頁），經核原告上開更正後之
    聲明僅屬減縮應受判決事項之聲明，參照前開規定，應予准
    許。
二、原告主張：被告於民國97年8 月至12月間，向原告購買銅製
    金屬機械零件，原告已將貨物交付被告，而扣除銷貨折讓後
    ，貨款合計為1,077,895 元，屢經催討，被告迄未付款。為
    此，原告爰依買賣之法律關係請求判決如主文第1 項所示，
    並願供擔保，請准宣告假執行。
三、被告則以：對積欠原告貨款1,077,895 元之事實不爭執，惟
    因近來經營環境欠佳等語資為抗辯。並聲明：原告之訴及假
    執行之聲請均駁回；如為不利判決願供擔保請准宣告假執行
    。
四、本件原告主張之事實，為被告所不爭執，並業據原告提出與
    所述相符之統一發票、營業人銷貨退回進貨退出或折讓證明
    單、本院函、送貨單等件影本為證，是原告之主張堪認為真
    實。
五、按買受人對於出賣人，有交付約定價金及受領標的物之義務
    ，民法第367 條定有明文。又按有無資力償還，乃係執行問
    題，不得據為不負履行義務之抗辯（最高法院19年上字第17
    33號判例要旨參照）。經查，兩造間已成立買賣契約，原告
    並已將買賣標的交付被告等情，業如前述，故被告自負有交
    付價金之義務，被告以近來經營環境欠佳等語抗辯，參諸前
    揭最高法院判例要旨，自無可採，從而，原告依兩造間之買
    賣契約請求被告給付1,077,895 元及自起訴狀繕本送達翌日
    即98年5 月28日起至清償日止，按週年利率百分之5 計算之
    利息為有理由，應予准許。
六、本件兩造均陳明願供擔保請准宣告假執行或免為假執行，經
    核均無不合，爰分別酌定如主文第3 項所示之相當擔保金額
    准許之。
據上論結，本件原告之訴，為有理由，依民事訴訟法第78條、第
390 條第2 項、第392 條，判決如主文。
中    華    民    國    98    年    7     月    31    日
                  民事第二庭    法  官  王耀興
以上正本係按原本作成。
如對本判決上訴，須於判決送達後20日內向本院提出上訴狀。
中    華    民    國    98    年    8     月    3     日
                                書記官  黃盈菁

司法院資訊處製作；財團法人民間司法改革基金會備份。
